【裁判字號】    94,上更(一),697
【裁判日期】    950503
【裁判案由】    偽造文書
【裁判全文】
臺灣高等法院刑事判決             94年度上更(一)字第697號
上  訴  人  臺灣臺北地方法院檢察署檢察官
上  訴  人
即  被  告  丁○○
                    現於台灣台北監獄
上列上訴人因被告偽造有價證券等案件，不服臺灣臺北地方法院
89年度訴字第165號，中華民國89年10月9日第一審判決（起訴案
號：臺灣台北地方法院檢察署88年度偵字第26327號），提起上
訴，經判決後由最高院發回更審，本院判決如下：
    主  文
原判決關於偽造文書部分撤銷。
丁○○連續行使偽造私文書，足以生損害於公眾及他人，處有期
徒刑捌月，如附表所示之物均沒收。
    事  實
一、丁○○之父陳仲和原係設於臺北縣三重市○○○○街48號之
    新和泰企業股份有限公司（下稱新和泰公司）之董事及實際
    經營負責人，丙○則為該公司董事長，新和泰公司自民國78
    年底間實際已無營運，嗣陳仲和於民國84年11月17日死亡，
    丁○○因繼承其父陳仲和之部分股份而成為新和泰公司股東
    ，陳仲和生前所保管之新和泰公司、董事長丙○、監察人嚴
    春祺、董事陳辰瀛與陳弘毅、股東陳艷麗、陳艷碧、陳艷炑
    、陳艷瓊、陳艷惠等人之大小印鑑章，及新和泰公司所有之
    台北縣三重市二重埔五谷王小段131、131之1、132號等三筆
    土地（應有部分均為二分之一）之所有權狀，均留置於新和
    泰公司內。88年間，丁○○因其經營之冠中公司財務困難，
    欲以出租及抵押借款等方式處分新和泰公司所有之廠房及土
    地籌款周轉，遂基於偽造文書之概括犯意，連續為下列犯行
    ：
  (一)未經新和泰公司董事長丙○及其他股東之同意，於88年1 月
    下旬，在臺北市○○○路○段100號6樓冠中公司內，將新和
    泰公司所有座落台北縣三重市○○○○街48號之廠房面積
    148坪出租與林政毅，租期自88年2月1日至91年1月31日，每
    月租金新台幣（下同）一萬元，押租金二百萬元，並以盜用
    新和泰公司及丙○之印章產生印文之方式，偽造新和泰公司
    與林政毅訂立之房屋租賃契約書2份，偽造完成後將其中乙
    份行使交付與林政毅，並收受林政毅交付之押租金、及自88
    年2月1日起至89年1月21日止1年份之租金支票計12萬元（91
    年2月以後林政毅即未再支付租金），均足以生損害於新和
    泰公司及丙○。
  (二)於88年7月間，在冠中公司內，利用不知情之公司女職員，
    偽造由丙○擔任主席、嚴春祺擔任紀錄之新和泰公司88年7
    月15日股東會議記錄，內載「討論事項：公司貸款參仟萬元
    事宜：１、擴充廠房設備，增加模具；２、借款，還款，全
    部由丁○○先生負責。決議：全體出席股東一致同意由丁○
    ○先生負責處理貸款事宜」等不實內容，並於出席股東欄偽
    造「丙○」、「嚴春棋」、「陳艷麗」、「陳艷碧」、「乙
    ○○」、「甲○○」、「陳艷炑」、「陳辰瀛」、「陳艷瓊
    」、「陳弘毅」、「陳艷惠」等人之署押各乙枚，並使用於
    不詳時地委託某刻印人員偽刻之乙○○、甲○○私章，及盜
    用上開其餘股東丙○等人留置在新和泰公司之印章在出席股
    東欄蓋上印文，復於主席、紀錄欄內再盜蓋「丙○」、「嚴
    春祺」之印文，預備供日後貸款之用，均足以生損害於丙○
    、嚴春祺、陳艷麗、陳艷碧、乙○○、甲○○、陳艷炑、陳
    辰瀛、陳艷瓊、陳弘毅、陳艷惠等人及新和泰公司。
  (三)繼於88年9月上旬，分別利用不知情之冠中公司女職員及蔡
    家龍會計師，先：偽造新和泰公司於88年9月10日改選由
    丁○○、陳弘毅、陳辰瀛擔任董事、嚴春祺擔任監察人之股
    東臨時會議紀錄、及選任丁○○為董事長之董事會議紀錄各
    乙份，均由丁○○擔任主席、嚴春祺擔任紀錄，並均盜用嚴
    春祺及新和泰公司之印章盜蓋在該2份偽造之會議紀錄上；
    以丁○○與丙○並列為公司新舊代表人之方式，偽造新和
    泰公司於88年9月10日委託蔡家龍會計師代理辦理變更登記
    相關事宜之委託書乙份，並在該委託書上盜蓋新和泰公司及
    丙○之印文；並偽造新和泰公司丙○名義、內容為遺失新
    和泰公司營利事業登記證及公司執照之遺失啟事兩則，於同
    年9月11日刊登於某報分類廣告版；以丁○○與丙○並列
    為公司新舊代表人之方式，偽造新和泰公司88年9月14日之
    變更登記申請書，並在該申請書上盜蓋新和泰公司及丙○之
    印文。偽造完成後由不知情之蔡家龍會計師於88年9月14日
    將上開偽造之各私文書一併持向經濟部中部辦公司行使，申
    請辦理改選董事監察人之變更登記，惟經濟部中部辦公室收
    件後認為前開偽造之股東臨時會由丁○○召集，係無權召集
    ，而通知補正，遂又以相同之方式偽造新和泰公司於88年9
    月16日表示撤回88年9月14日變更登記申請之申請書，並在
    該申請書上盜蓋新和泰公司及丙○之印文後，持交經濟部中
    部辦公室行使撤回原先之申請。之後又以相同方式偽造：
    新和泰公司於88年9月10日改選由丁○○、陳弘毅、陳辰瀛
    擔任董事、嚴春祺擔任監察人之股東臨時會議紀錄、及選任
    丁○○為董事長之董事會議紀錄各乙份，惟已將股東臨時會
    議紀錄改由丙○擔任主席、嚴春祺擔任紀錄，董事會紀錄則
    仍由丁○○擔任主席、嚴春祺擔任紀錄，並分別盜用丙○、
    嚴春祺、新和泰公司之印章盜蓋在該二份偽造之會議紀錄上
    ；復以丁○○與丙○並列為公司新舊董事長之方式，偽造
    新和泰公司88年9月17日之變更登記申請書，並在該申請書
    上盜蓋新和泰公司及丙○之印文。偽造完成後由蔡家龍會計
    師於88年9月17日將上開偽造之各私文書再度持向經濟部中
    部辦公室行使，申請辦理改選董事監察人之變更登記。以此
    明知為不實之事項，使經濟部中部辦公室之承辦人為形式審
    查後，於同日准予變更登記，並將丁○○變更為新和泰公司
    董事長之不實事項登載於職務上所掌之新和泰公司變更登記
    事項卡、及經濟部公司執照上，而發給公司執照，均足以生
    損害於新和泰公司、丙○、嚴春祺、新和泰公司之其他股東
    、及經濟部中部辦公室對公司登記事項管理之正確性 (該變
    更登記嗣經丙○等人提起訴願，經經濟部於89年3月1日訴願
    決定將原准許變更登記之處分撤銷確定)。
  (四)丁○○於88年9、10月間經由友人方惠隆、及代書王文杞等
    人之介紹，欲以新和泰公司所有之前開座落台北縣三重市二
    重埔五谷王小段131、131之1、132號等3筆土地（應有部分
    均為二分之一）為擔保，以冠中公司、新和泰公司、及其本
    人名義共同向陳金昌借款三千萬元，並將前開偽造新和泰公
    司88年7月15日同意貸款之股東會議紀錄、公務員登載不實
    負責人為丁○○之公司執照，連同土地所有權狀等文件一併
    出示與王文杞、陳金昌而行使，藉以表示其係新和泰公司之
    負責人，並經公司股東授權借款，足以生損害於新和泰公司
    、丙○等股東11人及經濟部核發公司執照之正確性；陳金昌
    即同意借款一千五百萬元，並約定以前開土地設定本金最高
    限額二千萬元之抵押權，惟為慮及丁○○之還債能力，陳金
    昌遂與丁○○約定就前開三筆土地辦理由新和泰公司預約出
    賣與陳金昌之預告限制登記，丁○○除提供相關資料與王文
    杞代書辦理抵押權設定登記外，並將前開偽造新和泰公司88
    年7月15日同意貸款之股東會議紀錄、及公務員登載不實負
    責人為丁○○之公司執照、及新和泰公司變更登記事項卡等
    影本交予不知情之王文杞，再由王文杞委任不知情之王添明
    複代理，於88年10月21日將前開偽造之股東會議紀錄及公務
    員登載不實之公司執照，連同土地登記申請書等文件持交台
    北縣三重地政事務所行使，辦理系爭土地之預告限制登記，
    亦均足以生損害於新和泰公司、丙○等股東11人、陳金昌、
    及經濟部核發公司執照之正確性、暨地政機關對於土地登記
    事項管理之正確性。另陳金昌、王文杞於接洽借款前往現場
    察看時，得知新和泰公司之廠房出租他人使用，丁○○為能
    順利借款，又於同年10月間，與某不詳之成年人基於共同之
    犯意聯絡，由該不詳之人偽造「林正義」之印章乙枚，並以
    偽造「林正義」之署押及蓋用該偽造印章產生偽造印文之方
    式，偽造「林正義」與新和泰公司共同出具之租賃權拋棄聲
    明書乙紙，偽造完成後持交王文杞轉交陳金昌行使，均足以
    生損害於「林正義」。前開土地登記完妥後，陳金昌即於88
    年10月29日交付現金五十萬元與丁○○，並於同日自誠泰銀
    行匯寄四百五十萬元至冠中公司華南銀行雙園分行00000000
    0000號帳戶內，惟因丙○、甲○○等人經林政毅通知得知上
    情，於同年10月30日寄交存證信函與陳金昌，陳金昌即未再
    交付其餘款項。
三、案經丙○、甲○○、乙○○訴由臺灣臺北地方法院檢察署檢
    察官偵查起訴。
    理  由
一、本件被告丁○○所犯連續行使偽造私文書罪，均非死刑、無
    期徒刑、最輕本刑為三年以上有期徒刑之罪，或非高等法院
    管轄第一審之案件，被告就被訴事實為有罪之陳述，經本院
    合議庭認合於新修正刑事訴訟法第273條之1之規定，裁定進
    行簡式審判程序，合先敘明。
二、上揭犯罪事實，業據上訴人即被告丁○○於本院審理時坦承
    不諱，核與告訴人丙○、乙○○、甲○○指訴情節相合，且
    經證人嚴春祺、陳艷碧、陳艷炑、陳艷瓊、陳艷惠、陳辰瀛
    、陳弘毅、林政毅、曾茂雄、陳金昌、王文杞證述綦詳。並
    有租賃契約書、租賃權拋棄同意書、偽造之新和泰公司股東
    會議記錄、臨時股東會議記錄、董事會會議記錄、變更登記
    申請書、委託書、新和泰公司變更登記事項卡、經濟部公司
    執照（董事長已經變更為被告丁○○）、台北縣三重地政事
    務所檢送之土地登記申請書等相關資料、陳金昌之匯款資料
    、土地預為買賣契約書等在卷可稽，並有本院前審向經濟部
    中部辦公室調閱新和泰公司登記案卷 (原卷已發還，影本附
    卷)經查閱屬實。被告自白，核與事實相符，自堪採信。是
    本件證明確，被告犯行洵堪認定，應依法論科。
三、核被告所為，係犯刑法第216條、第210條之行使偽造私文書
    、及第216條、第214條之行使使公務員登載不實文書罪。其
    所犯上開二罪均多次犯行，時間緊接，手段雷同，又均係觸
    犯犯罪構成要件相同之罪名，顯係基於概括犯意反覆為之，
    均應依連續犯之規定以一罪論，並依法加重其刑。其分別以
    偽造丙○等股東11人之署押、偽造乙○○、甲○○印章及盜
    用新和泰公司及其餘股東丙○等人印章產生印文等方式偽造
    上開各會議紀錄、委託書、及聲請書等犯行，均為偽造該等
    私文書之部分行為，其偽造完成後持以行使，偽造之低度行
    為復為行使之高度行為所吸收，均不另論罪。其偽造「林正
    義」之署押及印章部分之犯行，亦為偽造租賃權拋棄聲明書
    之部分行為，偽造後持以行使，偽造之低度行為復為行使之
    高度行為所吸收，亦均不另論罪。其使公務員將選任其為董
    事長等不實事項登載於公司執照及公司變更登記事項卡後，
    復持內容登載不實之公司執照行使，使公務員登載不實之低
    度行為亦為行使之高度行為所吸收，不另論罪。其委託不知
    情之刻印人員代刻乙○○、甲○○印章，及利用不知情無犯
    罪故意之冠中公司職員及蔡家龍會計師完成偽造文書、行使
    偽造文書、及使公務員登載不實等犯行部分，均屬間接正犯
    。其偽造「林正義」之租賃拋棄聲明書部分之犯行，與該不
    詳之成年人間有犯意聯絡及行為分擔，雖該偽造部分之犯行
    為行使之犯行吸收而不另論罪，而被告又係單獨行使該偽造
    之文書，然偽造部分被告與該不詳之人仍屬共同正犯。被告
    以行使偽造之會議紀錄、委託書、申請書、及遺失啟事作為
    使公務員為不實變更登記之手段，彼此有方法行為與目的行
    為之牽連關係，其嗣後向陳金昌借款及辦理土地預告限制登
    記時，又均係同時行使偽造之股東會議紀錄及不實之公司執
    照，為想像競合犯，故其所犯連續行使偽造私文書及連續行
    使使公務員登載不實之文書二罪間，應從一重依連續行使偽
    造私文書罪處斷。被告偽造新和泰公司名義之遺失啟事、及
    偽造委託書、及88年9月14日第一次申請變更登記時所使用
    偽造之股東臨時會議紀錄、董事會、申請書、及偽造撤回聲
    請書，暨兩度行使上開偽造私文書等犯行，以及偽造「林正
    義」名義之租賃權拋棄聲明書並行使部分之犯行，暨辦理土
    地預告限制登記時行使偽造股東會議紀錄及不實之公司執照
    部分等犯行，雖均未經檢察官起訴，然與經起訴部分之前開
    犯罪事實有連續犯等裁判上一罪之關係，均為起訴效力所及
    ，本院得併予審判。
四、原審論處被告罪刑，本非無見，惟查：(1)被告係偽造股東乙
    ○○、甲○○印章使用，原判決誤為盜用其等印章，尚有未
    合。(2)被告另有偽造新和泰公司遺失啟事部分之犯行，原審
    漏未審酌，又未及一併審究被告另有行使偽造「林正義」名
    義之租賃權拋棄聲明書部分之犯行，均有未洽。(3)被告向陳
    金昌借款並辦理抵押權設定及土地預告限制登記時，除犯有
    前述之行使偽造文書等罪責外，並不構成其他之偽造文書刑
    責，且被告所為亦不成立詐欺犯行，原判決認被告向陳金昌
    借款辦理相關土地登記時，另犯有偽造土地登記申請書等私
    文書、及使公務員登載不實，暨詐欺林政毅、陳金昌之犯行
    ，予以論科，適用法則亦屬不當。被告上訴意旨，指摘原判
    決量刑過重，檢察官循告訴人請求，以原判決對事實有所誤
    認、量刑過輕等空泛之詞提起上訴，雖均無理由，惟原判決
    既有可議，仍屬無可維持，自應由本院將原判決撤銷改判。
    爰審酌被告因囿於將公司財產當成家族私產之謬誤觀念而為
    本案犯行，告訴人丙○等人亦長期怠於行使公司負責人及股
    東之權利義務，致被告有可趁之機，及其品行、生活狀況、
    智識程度、犯罪之動機、目的、手段、所生危害、及犯罪後
    態度等一切情狀，分別量處如主文所示之刑，以示儆懲。
五、如附表編號(一)所示偽造「乙○○」、「甲○○」之印章、偽
    造新和泰公司88年7月15日之股東會議記錄出席股東欄內偽
    造「丙○」、「嚴春祺」、「陳艷麗」、「陳艷碧」、「乙
    ○○」、「甲○○」、「陳艷炑」、「陳辰瀛」、「陳艷瓊
    」、「陳弘毅」、「陳艷惠」之署押、「甲○○」、「乙○
    ○」之印文各乙枚。及編號(三)所示偽造「林正義」之印章乙
    枚，及偽造之租賃權拋棄聲明書上偽造「林正義」之署押及
    印文各乙枚。均屬偽造之署押、印章、及印文，且偽造「林
    正義」、「乙○○」、「甲○○」之印章雖未扣案，然亦不
    能證明已經滅失而不存在，亦均應依法宣告沒收。另附表編
    號(二)所示丁○○持有偽造新和泰公司與林政毅名義之房屋租
    賃契約書，及偽造新和泰公司88年7月15日股東會議記錄，
    均係被告所有供犯罪所用之物，亦一併宣告沒收。至於其餘
    偽造之會議紀錄、委託書、申請書等文書，及經濟部核發內
    容登載不實之公司執照，均已非被告所有或非發給其個人所
    有之物，其中印文又係盜用產生之印文而非偽造之印文，自
    均不得宣告沒收。
六、公訴意旨另以：被告另在88年7月15日股東會紀錄上以偽刻
    之丙○、嚴春祺、陳艷麗、陳艷碧、陳艷秋、陳辰瀛、陳艷
    珠、陳弘毅、陳艷惠印章蓋用印文，及在88年9月10日10 時
    偽造之股東臨時會議紀錄及董事會會議紀錄上偽造丙○及嚴
    春祺二人之簽名，及偽造新和泰公司之變更登記事項卡，及
    盜取土地權狀，併同偽造之股東會議記錄、變更登記事項卡
    等，並再盜用新和泰公司印章，以新和泰公司名義，委由代
    書王文杞任仲介人及見証人，偽造新和泰公司與關係人陳金
    昌88年10月29日立具之買賣契約書，以總價五千三百萬元出
    售上述不動產，並於契約書約定記載稱：「為保障陳金昌權
    益，同意設定抵押權最高限額二千萬元正及地上權與預告登
    記予陳金昌」云云，偽造新和泰公司名義之私文書，足以生
    損害於新和泰公司、公眾及交易相對人，併施用詐術，致陳
    金昌陷於錯誤，於88年10月29日自誠泰銀行匯寄四百五十萬
    元。丁○○並冒用新和泰公司名義，偽作抵押權設定登記申
    請書、抵押權設定登記契約書等私文書，持以向臺北縣三重
    市三重地政事務所辦理抵押權設定登記，將前述土地共同設
    定最高限額二千萬元之抵押權予陳金昌（收件日期：88年重
    登字第四０二八五０號，登錄日期：88年10月25日），使三
    重地政事務所承辦土地登記公務之公務員，將上述不實事項
    登載於職務上所載之公文書上，足以生損害於主管地政機關
    對於抵押權登記管理之正確性、新和泰公司、各該股東等人
    等情，因認被告亦涉有刑法第216條、第214條等罪嫌云云（
    見起訴書犯罪事實欄一之(二)、(三)、(四)部分所載，起訴書漏未
    記載刑法第339條第1項之法條）。惟查：
  (一)被告堅指其所使用告訴人及其餘公司股東印章除乙○○、甲
    ○○外，均係留存在新和泰公司之印章，並非偽造等語。經
    查被告在前開偽造之私文書上所盜用丙○及嚴春祺之印文，
    均與新和泰公司成立後歷年辦理變更事項時所使用之印文相
    符，足徵該等印章確係早已存放於公司內使用，並非出於偽
    造，證人陳艷碧、陳艷炑、陳辰瀛、陳艷瓊、陳弘毅、陳艷
    惠等人亦均陳稱有印章留在公司，且參諸一般公司股東均有
    留存印章於公司以便辦理相關手續之用之情形極為普遍，被
    告此部分之辯解應堪採信。又被告僅有在偽造之新和泰公司
    88年7月15日股東會議記錄出席股東欄內，偽造丙○及嚴春
    棋署押（即簽名）之犯行；在其餘相關之會議紀錄、申請書
    、委託書內均僅有盜用印章而無偽造署押之犯行，且被告亦
    無偽造新和泰公司變更登記事項卡之犯行，有卷附各該偽造
    之文書影本及新和泰公司登記案卷影本可稽，檢察官認各該
    部分被告亦有偽造丙○、嚴春祺署押，及有偽造公司變更登
    記事項卡犯行部分，顯與卷內事證不合，即無可取。
  (二)刑法上之偽造文書罪，以無製作權人冒用他人名義製作不實
    之文書為其成立要件。按被告向陳金昌借款時，固然曾以新
    和泰公司名義與陳金春訂立土地預為買賣契約書，另於辦理
    抵押權設定登記及土地預告限制登記時，以新和泰公司名義
    製作有土地登記申請書2份、及預約登記同意書、登記清冊
    、土地抵押權設定契約書等文書，並在其所提出行使之不實
    公司變更登記事項卡上蓋用新和泰公司之印文；又被告雖係
    以行使偽造私文書之方式使公務員於88年9月17日將其登記
    為新和泰公司之董事長；然被告既經經濟部中部辦公室之承
    辦人員登記為新和泰公司之董事長，在該登記未經合法撤銷
    變更之前，依公司法規定被告仍屬新和泰公司之負責人，則
    其以新和泰公司名義製作上開文書，均屬有權製作，自不生
    偽造文書及盜用印章之問題，自無刑責可言。查告訴人雖指
    稱被告業於88年8月18日將新和泰公司印章交還丙○，告訴
    人丙○並提出原印鑑到庭 (見本院審理筆錄)及被告書立之
    保管書影本為證（見上訴卷第306頁），而本院就上開土地
    登記申請書等文件上所蓋用新和泰公司之印文，與新和泰公
    司登記印鑑章之印文（附於公司登記案卷）比對結果，大小
    不同，應非出於同一印章所蓋，本院再質之被告，其雖亦表
    示忘記有無刻公司印章等語 (見本院審理筆錄)，然查新和
    泰公司已成立多年，徵之一般公司除登記之印鑑章外，另備
    有便章使用之情形極為普遍，故被告在前開文書上所使用新
    和泰公司之印章雖非登記之印鑑章，然亦不足憑此推論被告
    必有偽造公司印章之犯行，況且在本件抵押權設定契約書上
    蓋用之該新和泰公司章旁之負責人小章係被告自己名義，則
    被告在登記為新和泰公司負責人期間另行刻用公司印章，依
    前開說明，於形式上亦屬有權製作而無偽造之刑責可言。至
    於被告使用土地權狀作為登記之用，並無將土地權狀據為自
    己或第三人不法所有之意圖，亦與竊盜罪之犯罪構成要件不
    相適合。
  (三)刑法第339條第1項詐欺罪之成立，以意圖為自己或第三人不
    法所有，以詐術使人將本人或第三人之物交付為要件。若欠
    缺意圖為自己或第三人不法所有之主觀意思要件，則無成立
    詐欺罪責之餘地。所謂以詐術使人交付，必須被詐欺人因其
    詐術而陷於錯誤，若其所用方法，不能認為詐術，亦不致使
    人陷於錯誤，即不構成該罪，最高法院46年度台上字第260
    號判例著有明文可稽。被告向陳金昌借款時，除新和泰公司
    外，並以冠中公司及其本人同時為借款債務人，且將前開土
    地設定抵押權登記與陳金昌，而設定抵押權之金額及借款金
    額復經專業代書王文杞之評估，該抵押權設定登記依土地法
    規定並有絕對之效力，足以保障陳金昌之債權，難認其有何
    因而陷於錯誤可言，自與詐欺罪之犯罪成立要件有別。至於
    被告將廠房出租與林政毅部分，承租人林政毅與告訴人丙○
    、甲○○等人均有親誼，明知丙○為新和泰公司之負責人，
    且其與被告洽商承租事宜時告訴人甲○○亦在該廠房內，而
    被告曾囑其不可告知丙○等情，均為證人林政毅供明在卷，
    其顯係因貪圖租金便宜而決定與被告簽約承租廠房，難認有
    何陷於錯誤可言，況且被告亦確曾依約將上開廠房交付林政
    毅使用收益，似此情節，亦難認被告有何詐欺犯行可言。另
    查被告經登記為新和泰公司之負責人，其以公司負責人之身
    分將該等土地辦理抵押權設定登記及預告限制登記與陳金昌
    等行為均屬真正，亦與使公務員登載不實之犯罪構成要件有
    別，不容遽以該罪相繩。
  (四)綜上所述，公訴意旨所指上述部分均屬不能證明被告犯罪，
    惟因公訴人認與前開有罪部分有牽連犯、連續犯等裁判上一
    罪關係，爰不另為無罪之諭知。
據上論斷，應依刑事訴訟法第369條第1項前段、第364條、第273
之1、第299條第1項前段、刑法第216條、第210條、第214條、第
55條、第56條、第219條、第38條第1項第2款、罰金罰鍰提高標
準條例第1條前段，判決如主文。
本案經檢察官吳國南到庭執行職務。
中    華    民    國    95    年    5     月    3     日
                  刑事第十五庭審判長法  官  吳昭瑩
                                    法  官  王麗莉
                                    法  官  楊貴雄
以上正本證明與原本無異。
如不服本判決，應於收受送達後十日內向本院提出上訴書狀，其
未敘述上訴之理由者並得於提起上訴後十日內向本院補提理由書
（均須按他造當事人之人數附繕本）。
                                    書記官  林淑貞
中    華    民    國    95    年    5     月    5     日
附錄：本判決論罪科刑法條全文
刑法第210條第1項
偽造、變造私文書，足以生損害於公眾或他人者，處五年以下有
期徒刑。
刑法第214條
明知為不實之事項，而使公務員登載於職務上所掌之公文書，足
以生損害於公眾或他人者，處三年以下有期徒刑、拘役或五百元
以下罰金。
刑法第216條
行使第二百十條至第二百十五條之文書者，依偽造、變造文書或
登載不實事項或使登載不實事項之規定處斷。
附表：
編號：(一)偽造「甲○○」、「乙○○」之印章乙枚及偽造新和泰
        公司88年7月15日之股東會議記錄出席股東欄內偽造「
        乙○○」、「甲○○」印文及署押「丙○」、「嚴春祺
        」、「陳艷麗」、「陳艷碧」、「陳艷炑」、「陳辰瀛
        」、「陳艷瓊」、「陳弘毅」、「陳艷惠」之署押各乙
        枚。
      (二)丁○○持有偽造新和泰公司與林政毅名義之房屋租賃契
        約書一份，及偽造之新和泰公司八十八年七月十五日股
        東會議記錄。
      (三)偽造「林正義」之印章乙枚，及偽造之租賃權拋棄聲明
        書上偽造「林正義」之署押及印文各乙枚。


司法院資訊處製作；財團法人民間司法改革基金會備份。
